ANDRES R. CROOKER E.

andres.crooker.e@mail.pucv.cl Viana 811, Viña del Mar, Chile +56 9 4596 7519

ACERCA DE MI

Soy Analista de Marketing Digital en JetSMART, titulado de Ingeniería Civil Industrial, con interés en tecnología y datos. Tengo experiencia en automatización y proyectos de reporting, así como en estrategias de marketing digital y análisis de datos. Me apasiona trabajar con tecnología y datos para desarrollar soluciones innovadoras y efectivas que impulsen el crecimiento de las organizaciones.

Me destaco por mi capacidad para liderar proyectos y colaborar en equipos multidisciplinarios, aplicando enfoques orientados a la mejora continua. Además, tengo un fuerte interés en la sostenibilidad, el desarrollo económico y la implementación de estrategias que generen impacto positivo en las empresas y la sociedad.

HABILIDADES

Lenguajes de Programación Java, Python, R, SQL, PHP, VBA, HTML, CSS.

MS Office Excel, Power-point, Word.

Idiomas Español (Nativo), Inglés (Intermedio B2).

Herramientas Tableau, Looker, Power BI, Simio Software, Visual Paradigm, Bizio,

Bizagi, Analytics, Amplitude, Google Ads, Meta Ads.

EDUCACIÓN

Pontificia Universidad Católica de Valparaíso, Chile

Marzo 2018 - Diciembre 2023

Ingeniería Civil Industrial.

Pontificia Universidad Católica de Valparaíso, Chile

Magíster Ingeniería Civil Industrial.

Julio 2023 - Actualidad

EXPERIENCIA LABORAL

JetSMART Airlines

Digital Marketing Analyst

Huechuraba (Santiago), Chile enero 2024 - Actualidad

· En mi rol como Analista de Marketing Digital en JetSMART Airlines, contribuyo al desarrollo y optimización de las estrategias de marketing digital de la compañía. Esto incluye gestión, optimización e implementación de campañas publicitarias, análisis de rendimiento, SEO, y la implementación de innovaciones en tácticas de marketing digital para impulsar el crecimiento y la eficiencia. Trabajando principalmente con Google, Meta y Marketing directo (correo electrónico y push). Siendo partícipe además de proyectos de automatización, reporting y levantamiento de procesos dentro del área.

Luna Pets Santiago, Chile

Customer Success y Community Management

julio 2023 - enero 2023

· Practicante en Luna Pets, Luna Pets es un marketplace en Santiago de Chile y Valparaíso para servicios de mascotas como paseos, cuidado en el hogar, alojamiento y adiestramiento. Implementamos tecnología para mejorar el cuidado de las mascotas en la región.

Arcoprime (Copec)

Práctica Intermedia en Área Control de Gestión

Providencia (Santiago), Chile diciembre 2022 - marzo 2023

· Práctica en Área Control de Gestión a cargo de Gerencia de Administración y finanzas. Dentro de las principales funciones a realizar se encuentran:

- Consolidación de información.
- Análisis de datos.
- Evaluación de proyectos.

Pontificia Universidad Católica de Valparaíso

Tutor de estudiantes

Valparaíso, Chile marzo 2022 - julio 2022

Tutor PAE de asignatura crítica EII210- Arquitectura de Sistemas de Software a cargo de Dirección de Asuntos Estudiantiles.

Constructora DDM SpA.

Práctica Operacional

Villa Alemana, Chile enero 2022 - febrero 2022

· Práctica Operacional en sección de bodega.

Crecer Consciente

Valparaíso, Chile

Personal de apoyo

agosto 2021 - diciembre 2021

· Proyecto fundado en Pontificia Universidad Católica de Valparaíso que busca generar un impacto social para un cambio medioambiental

Como apoyo me encargue de diferentes tareas tales como realización de documentos, comunicación mediante correo electrónico, difusión de información, entre otras.

Constructora DDM SpA.

Villa Alemana, Chile

Ayudante de topógrafo y administración

diciembre 2019 - marzo 2020

· Verificación en campo mediante el uso de planos y revisión simple de elementos computacionales (Excel, correos, Word, etc.).

Constructora DDM SpA.

Villa Alemana, Chile

Ayudante de topógrafo y administración

diciembre 2017 - marzo 2018

· Verificación en campo mediante el uso de planos y revisión simple de elementos computacionales (Excel, correos, Word, etc.).

CURSOS

Google Digital Academy (Skillshop)

enero 2024 - febrero 2024

- Certificación de Google Analytics.
- Certificación de Medición de Google Ads.
- Certificación de Publicidad en Display de Google Ads.
- Certificación de Publicidad en Búsqueda de Google Ads.
- Certificación en Publicidad en video de Google Ads.

CodigoFacilito

diciembre 2023 - enero 2024

- Análisis Exploratorio (EDA) y Visualización de Datos.
- Introducción al análisis de datos con Python.
- Bases y conceptos de la Ciencia de Datos.

ValpoXClima PUCV

septiembre 2023 - noviembre 2023

Programa de formación certificado por la PUCV que busca entregar a estudiantes herramientas de innovación y emprendimiento, con foco en resolver problemáticas asociadas a la crisis climática en la Región de Valparaíso.

Alura Latam octubre 2023

• Excel: domina el editor de plantillas

Harvard Business Publishing

julio 2023 - octubre 2023

Fundamentos de negocios (Cohort 05) Business for All 2023

- Finance Essentials.
- Business Case Development.
- Marketing Essentials.
- Performance Measurement.
- Negotiating.
- Customer Focus.

CertiProf enero 2023

 $Scrum Foundation Professional Certification - SFPC^{TM}$

Alura Latam julio 2022 - octubre 2022

- Formación Principiante en Programación G3 ONE.
- Git y GitHub: controle y comparta su código.
- HTML5 Y CSS3 parte 4: Avanzando en CSS.
- HTML5 Y CSS3 parte 3: Trabajando con formularios y tablas.
- HTML5 Y CSS3 parte 2: Posicionamiento, listas y navegación.
- HTML5 Y CSS3 parte 1: Mi primera página web.
- Lógica de programación parte 3: Practicando con juegos y animaciones.
- Lógica de programación parte 2: Conceptos primordiales.
- Lógica de programación parte 1: Primeros pasos.
- Foco: Enfocarse trae más resultados para el día a día.
- Productividad parte 1: Estrategias para actividades diarias.
- LinkedIn: Como hacer que tu perfil trabaje por ti.

VOLUNTARIADOS

Nazca Belén Integra

marzo 2022 - Actualidad

Proyecto que busca generar un apoyo integral a adolescentes de entre primero y cuarto medio de Colegio municipal Nazca Belén, ubicado en la comuna de Quilpué (Belloto).

Como grupo nos hemos adjudicado tres veces fondos concursables "Con Tus Ideas: Universidad Viva" para el desarrollo de actividades. Además, de contar con el apoyo de la unidad académica de la EII.